en: Milkshake IPA
xx: Milkshake IPA

en: Punk IPA
xx: Punk IPA

en: Red IPA
xx: Red IPA

en: Triple IPA
xx: Triple IPA

en: West Coast IPA, West Coast India Pale Ale, West IPA
xx: West Coast IPA, West Coast India Pale Ale, West IPA

en: Brut IPA
xx: Brut IPA

en: Blond IPA, Blonde IPA
xx: Blond IPA, Blonde IPA

en: Cascade IPA
xx: Cascade IPA

en: Dark IPA
xx: Dark IPA

en: Double dry-hopped IPA, DDH IPA
xx: Double dry-hopped IPA, DDH IPA

en: Forest IPA
xx: Forest IPA

en: Fruit IPA, Tropical IPA, Citrus IPA, Passion IPA
xx: Fruit IPA, Tropical IPA, Citrus IPA, Passion IPA

en: Kveik IPA
xx: Kveik IPA

en: Matcha IPA
xx: Matcha IPA

en: Rye IPA
xx: Rye IPA

en: Session IPA
xx: Session IPA

en: Summer IPA
xx: Summer IPA

en: White IPA
xx: White IPA

en: Saison ales
xx: Saison ales

en: American-style Pale Ale (APA), American Pale Ale (APA), American Pale Ale, APA
xx: American-style Pale Ale (APA), American Pale Ale (APA), American Pale Ale, APA
zh: 美式淡色艾尔啤酒（APA）